臺灣臺中地方法院民事裁定
111年度抗字第115號
抗  告  人  邱建睿即邱立全





相  對  人  郭麗觀  


上列當事人間因本票裁定事件，抗告人對於民國111年3月30日本
院民事庭司法事務官所為111年度司票字第1874號裁定提起抗告
，本院合議庭裁定如下：
    主      文
抗告駁回。
抗告程序費用新臺幣壹仟元由抗告人負擔。
    理      由
一、抗告意旨略以：如附表所示之本票1紙（下稱系爭本票）係
    遭相對人威脅始簽發，且其僅餘本票具名，但並未填寫金額
    、發票日、到期日及受款人等本票應記載事項，且其將系爭
    本票交付給相對人時，一再表明須經其同意始得填載金額等
    應記載事項。又相對人未經其同意盜刻抗告人名義之印章，
    系爭本票亦有相當大之可能係盜刻印章所開立，該本票既欠
    缺應記載事項而屬無效，自不應准予強制執行。故依法提起
    抗告，請求廢棄原裁定，並駁回相對人之聲請等語。
二、本票執票人，依票據法第123條規定，聲請法院裁定許可對
    發票人強制執行，係屬非訟事件，此項聲請之裁定及抗告法
    院之裁定，僅依非訟事件程序，就本票形式上之要件是否具
    備予以審查為已足，並無確定實體上法律關係存否之效力，
    如發票人就票據債務之存否有爭執時，應由發票人提起確認
    之訴，以資解決，不容於裁定程序中為此爭執（最高法院56
    年台抗字第714號、57年台抗字第76號裁判先例看法同此）
    。又發票人主張本票係偽造、變造者，於本票准許強制執行
    裁定送達後20日內，得對執票人向為裁定之法院提起確認之
    訴。發票人證明已依前項規定提起訴訟時，執行法院應停止
    強制執行；但得依執票人聲請，許其提供相當擔保，繼續強
    制執行，亦得依發票人聲請，許其提供相當擔保，停止強制
    執行，非訟事件法第195條第1項、第2項亦有明文。因此，
    本票發票人對於簽章之真正縱有爭執，法院仍應為准許強制
    執行之裁定，發票人如主張本票係屬偽造，應依非訟事件法
    第195條規定提起確認之訴。
三、本件相對人主張執有抗告人所簽發免除作成拒絕證書之系爭
    本票，而經提示後未獲付款，遂依票據法第123條規定聲請
    裁定許可強制執行等情，已據其提出系爭本票原本為證。原
    裁定依非訟事件程序為形式審查，認系爭本票符合票據法第
    123條規定，而為准予強制執行之裁定，於法有據。抗告人
    所稱其係遭相對人逼迫而簽發系爭本票，且於簽發系爭本票
    時未填載發票日、到期日及金額，亦未授權執票人填寫，系
    爭本票可能係遭相對人盜刻印章所開立等節，因所涉之事實
    尚待調查認定，核屬實體上法律關係之爭執，根據上開說明
    ，應由抗告人依訴訟程序以資解決，不得於本件非訟事件中
    審究。從而，抗告人提起本件抗告，為無理由，應予駁回。
    又系爭本票上僅有抗告人自承之簽名，另捺有指印3枚，並
    無抗告人名義之印文存在，抗告人所述與系爭本票客觀情形
    不符，附帶說明之。
四、非訟事件依法應由關係人負擔費用者，法院裁定命關係人負
    擔時，應一併確定其數額，非訟事件法第24條第1項定有明
    文。故依法確定本件抗告程序費用額為新臺幣1,000元，由
    抗告人負擔。
五、據上論結，本件抗告為無理由，依非訟事件法第46條、第21
    條第2項、第24條第1項，民事訴訟法第495條之1第1項、第4
    49條第1項、第95條、第78條，裁定如主文。
中　　華　　民　　國　　111 　年　　5 　　月　　6 　　日
                  民事第五庭    審判長法  官  陳文爵
                                      法  官  李  蓓
                                      法  官  施懷閔
以上正本係照原本作成。
本裁定除以適用法規顯有錯誤為理由，不得再抗告；如提再抗告
，應於收受送達後10日內委任律師為代理人向本院提出再抗告狀
（須附繕本1份），並繳納再抗告費新臺幣1,000元。
中　　華　　民　　國　　111 　年　　5 　　月　　6 　　日
                                     書記官  張宏賓
本票附表：至清償日止利息按年息百分之六計算     111年度司票字第1874號   編號 發票日 票面金額 到期日 受款人 利息起算日 票據號碼 備考   （新臺幣）      １ 110年10月28日 2,000,000元 未記載 未記載 111年3月18日 WG0000000